臺灣彰化地方法院刑事判決　　　　　　　95年度訴字第1619號
公　訴　人　臺灣彰化地方法院檢察署檢察官
被　　　告　甲○○
　　　　　　　　　　（另案在臺灣彰化監獄彰化分監執行中）
指定辯護人　本院公設辯護人　丙○○
上列被告因違反槍砲彈藥刀械管制條例案件，經檢察官提起公訴
（95年度偵字第4498號），本院判決如下：
    主    文
甲○○未經許可，製造可發射子彈具有殺傷力之改造手槍，處有
期徒刑伍年陸月，併科罰金新臺幣拾萬元，罰金如易服勞役，以
新臺幣壹仟元折算壹日，扣案如附表編號一至四、六、八所示之
物均沒收；又未經許可，製造子彈，處有期徒刑壹年月，併科
罰金新臺幣伍萬元，罰金如易服勞役，以新臺幣壹仟元折算壹日
，扣案如附表編號五、七、八所示之物均沒收。應執行有期徒刑
陸年捌月，併科罰金新臺幣拾肆萬元，罰金如易服勞役，以新臺
幣壹仟元折算壹日，扣案如附表編號一至八所示之物均沒收。
    事    實
一、甲○○明知未經許可不得製造可發射子彈具有殺傷力之槍枝
    或子彈，竟仍於民國95年2 月間某時，前往彰化縣彰化市彰
    化火車站附近之某模型玩具店內，以新臺幣（下同）30,000
    餘元之代價，購買4 支玩具手槍（買來時槍管均未貫通、無
    法射出子彈）及不具殺傷力之子彈（空包彈）10顆後，竟基
    於製造可發射子彈具有殺傷力槍枝之犯意（製造槍枝之初並
    無供犯罪用之意），持附表編號6 、8 所示之工具，在其位
    於彰化縣大村鄉南勢村南勢巷13之2 號之住處，將上開所購
    來之4 支模型槍，接續以經警查扣之鑽床1 臺將槍管內阻鐵
    去除、鑽通槍管，再裝上手槍槍身之方式，接續著手改造上
    開玩具手槍4 支，並完成其中1 支具有殺傷力（指附表編號
    1） ，其餘3 支（指附表編號2-4） 則尚不具殺傷力。又另
    基於製造可擊發、具有殺傷力子彈之犯意（製造子彈之初並
    無供犯罪用之意），將上開購買之不具殺傷力子彈10顆，於
    底部鑽洞、裝填亦向店家購買之火藥後、再以壓鑄器固定之
    方式，接續著手製造如附表編號5 所示之子彈，並於著手改
    造後，完成其中5 顆具有殺傷力（係由土造金屬彈殼加裝直
    徑7.5 mm或9.0mm 金屬彈頭而成之土造子彈），其餘5 顆則
    不具殺傷力。嗣於95年5 月11日下午1 時許，為警循線持搜
    索票前往上址查獲，並扣得其所有如附表所示之物，及其所
    有供裝放改造槍彈所用之皮包1只。
二、案經彰化縣警察局移送臺灣彰化地方法院檢察署檢察官偵查
    起訴。
    理    由
一、證據能力部分：
（一）按被告之自白，非出於強暴、脅迫、利誘、詐欺、疲勞訊
      問、違法羈押或其他不正之方法，且與事實相符者，得為
      證據，刑事訴訟法第156 條第1 項定有明文。被告甲○○
      雖以：第一次之警詢筆錄不實在，是一名頭髮較少、非製
      作筆錄之警察要伊承認製造槍彈，與警方配合，比較容易
      交保等語置辯。被告之指定辯護人亦為被告辯護稱：被告
      之警詢筆錄乃經誘導，並不具證據能力等語。惟查，經本
      院於審理時傳訊被告所指認之上開員警乙○○到庭作證，
      證人乙○○證述：自查獲現場回警局之途中，一路上有與
      被告交談，並建議被告就查獲事證之來龍去脈交代清楚、
      要坦白，如果沒有坦白，因為事證明確，被羈押之可能性
      會很大等語綦詳（見本院95年度訴字第1619號卷第43頁）
      ，且經交互詰問程序，被告並無問題詢問證人乙○○，對
      於乙○○前揭所述亦表示無意見（見本院95年度訴字第16
      19號卷第44頁），是衡情被告警詢之自白並無脅迫或誘導
      之情事甚明；又參以被告就其警詢時所為之自白，嗣後先
      稱伊係因受警方誘導始為前開自白云云，後又改稱因其為
      彰化縣大村鄉鄉○○○○○道之小弟，出於朋友間之義氣
      ，始未於警詢供出丁○○寄放前開槍彈之事，而為上開警
      詢之自白云云（見本院95年度訴字第1619號卷第45、90、
      92頁），被告陳述顯然前後不一，亦乏所據，是被告所為
      警詢筆錄係受警方誘導之抗辯，經調查結果並無任何具體
      事證得資證明，足見被告接受員警詢問時，應無何遭刑求
      、脅迫、利誘、詐欺等情事存在，堪認被告之警詢筆錄應
      係出於任意性，未受任何暗示或誘導，本院認被告警詢筆
      錄之自白，具有證據能力。
（二）次按無證據能力、未經合法調查之證據，不得作為判斷之
      依據；被告以外之人於審判外之言詞或書面陳述，除法律
      有規定者外，不得作為證據；且被告以外之人於審判外之
      陳述，雖不符合刑事訴訟法第159 條之1 至第 159 條之4
      規定，而經當事人於審判程序同意作為證據，法院審酌該
      言詞陳述或書面陳述作成時之情況，認為適當者，亦得為
      證據；又當事人、代理人或辯護人於法院調查證據時，知
      有第159 條第1 項不得為證據之情形，而未於言詞辯論終
      結前聲明異議者，視為有前項之同意，刑事訴訟法第 155
      條第2 項、第159 條第1 項、第159 條之5 分別規範明確
      。有關以下所引用被告以外之人於審判外之陳述，而不符
      合刑事訴訟法第159 條之1 至第159 條之4 規定者，業經
      公訴人、被告及其指定之辯護人於本院準備程序明示同意
      作為證據，且均經本院審理時當庭直接提示而為合法之調
      查，公訴人、被告及其指定辯護人亦均未於言詞辯論終結
      前聲明異議，本院審酌前開證據作成或取得之狀況，或係
      於案發之初由警方依法定程序所製作，或係於偵查中經具
      結作證，證人對案發情況之記憶當不致發生一般傳聞證據
      中證人記憶瑕疵之風險，又渠等所述情節大致相符，且參
      以其等陳述時之外在環境及情況，其等應無受他人干擾混
      淆，或非法或不當取證之情事，且亦無顯不可信之情況，
      故認為適當而均得以作為證據，是前開證據依刑事訴訟法
      第159 條之5 規定，均具有證據能力。
二、上開事實，業經被告甲○○於警詢、第一次偵訊時坦承不諱
    （見彰化縣警察局彰警刑偵三字第0950020416號刑事偵查卷
    第4 、5 頁，臺灣彰化地方法院檢察署95年度偵字第4498號
    卷第11、12頁），且有證人即當天執行搜索之警員乙○○於
    本院審理時所為之證述（見本院95年度訴字第1619號卷第41
    -44 頁），並有照片5 張、內政部警政署刑事警察局95 年6
    月27日刑鑑字第0950070691號槍彈鑑定書、95年12月4日 刑
    鑑字第0950165918號函在卷可稽（見彰化縣警察局彰警刑偵
    三字第0950020416號刑事偵查卷第18、19頁，臺灣彰化地方
    法院檢察署95年度偵字第4498號卷第45-50 頁，本院95年度
    訴字第1619號卷第55頁），與如附表所示之物扣案可佐（見
    臺灣彰化地方法院檢察署95年度偵字第4498號卷第20、21、
    25-27 、56、57頁），足認被告前揭任意性自白與事實核屬
    相符。雖被告嗣後翻異前詞，矢口否認有何前述製造槍、彈
    之犯行，先辯稱：伊係遭警方誘導，始會為如警詢筆錄所載
    之陳述，且扣案之槍彈係伊至警局時，依鑑識人員之指導後
    所為之組裝；又辯稱：上開槍彈應係丁○○所有，丁○○於
    95年2 、3 月之競選彰化縣大村鄉鄉長期間，為避免上開槍
    彈經警查獲，故寄放上開槍彈於伊位於彰化縣大村鄉南勢村
    南勢巷13之2 號住處，伊基於為丁○○小弟之身份，及唯恐
    親人安全遭受危害之考量，無從拒絕，始自斯時起持有；再
    辯稱：基於與丁○○身為鄰居朋友關係之義氣，始未於案件
    偵查階段陳稱上情，今考量所涉犯製造槍彈之罪名刑期頗長
    ，尚有家人亟待照顧，始於本院審理時更易前詞云云。惟查
    ：
（一）被告及其指定辯護人爭執被告警詢時所為供述之證據能力
      ，尚無可採，已如前述；又被告及其指定辯護人並未爭執
      被告於第一次偵訊時所為自白之證據能力（見本院95年度
      訴字第1619號卷第92頁），而依前揭被告於警詢時所稱：
      伊於95年2 月初，向彰化縣彰化市火車站附近之某玩具模
      型店購買4 支玩具槍枝、10顆空包彈當時，槍管均有阻鐵
      ，伊以經警查扣之鑽床1 臺將阻鐵去除，並在子彈底部鑽
      洞、裝填亦向店家購得之火藥，而改造槍彈，扣案之工具
      均為伊所有之物等語（見彰化縣警察局彰警刑偵三字第09
      50020416號刑事偵查卷第4 、5 頁），及於該次偵訊時所
      述：因一時好奇就買玩具手槍回來改造，拿鑽床鑽槍管，
      並將空包彈裝入底火，扣案之工具均為伊所有等語可知（
      見臺灣彰化地方法院檢察署95年度偵字第4498號卷第11、
      12頁），被告對於製造上開槍彈過程之描述甚為明確、合
      乎常情，且有如附表所示之物扣案可佐，參以證人乙○○
      於本院審理時證述：查獲扣案之鑽床1 臺時，平臺上並有
      與扣案之改造子彈顏色相同之新銅屑等語歷歷（見本院95
      年度訴字第1619號卷第43頁），及被告於本院審理時坦認
      其知悉扣案之壓鑄器1 臺可以壓製彈頭等語（見本院95年
      度訴字第1619號卷第92、93頁），且考量被告警、偵訊距
      離查獲當時之時間較為接近、記憶應屬清晰，與並無其他
      證據足資證明被告係受強暴、脅迫、利誘、詐欺、疲勞訊
      問、違法羈押或其他不正之方法取供等因素，被告前揭於
      警詢、第一次偵訊時所為製造前開槍、彈之供述應屬信實
      。
（二）被告曾為丁○○之小弟一節，雖迭經本院於94年度訴字第
      279 號、臺灣高等法院臺中分院於95年度上訴字第1863號
      關於被告另所為之妨害自由犯行判決中認定在案（見本院
      95 年 度訴字第1619號卷第22-25 、100-107 頁），然被
      告與丁○○間，嗣後因故滋生糾紛嫌隙，亦據被告於本院
      審理中陳述在卷（見本院95年度訴字第1619號卷第45頁）
      ，是被告既與丁○○有所冤隙，其事後辯稱如附表編號 1
      至5 所示槍彈係丁○○寄放云云，及被告是否係因身為丁○○之小弟，擔憂親人安危，始未於偵查階段為上開槍彈
      係丁○○所寄放之陳述，實已屬可疑；又被告陳稱案發之
      初係基於義氣相挺，始未供出丁○○寄藏上開槍彈之情云
      云，亦與被告自稱其和丁○○間有所齟齬一情相違，滋生
      矛盾，尚難憑採。再酌以證人丁○○於本院審理時結證：
      其於3 、5 年前曾至被告上址住處泡茶聊天，後來就很少
      聯繫，95年選舉彰化縣大村鄉鄉民代表時，曾因拜票之故
      再赴被告上址住處，然未曾交付槍彈或其他違禁物品與被
      告等語（見本院95年度訴字第1619號卷第88-90 頁），及
      被告於本院審理中供稱：伊係因事後考量所涉製造槍彈罪
      名刑期頗長，始為與前歧異之說辭等語（見本院95年度訴
      字第1619號卷第92頁），堪認被告前開所辯，係屬辯解之
      詞，無可採信。
（三）證人即被告經警查獲當時在場之員警乙○○於本院審理時
      具結證稱：被告被帶回警局後，可以熟練地將槍枝管制編
      號：0000000000號，如附表編號1 所示之仿BERETTA 廠84
      型半自動手槍製造之槍枝換裝土造金屬槍管而成之改造手
      槍槍管、槍身組裝完成，嗣後並由警局之鑑識人員初步鑑
      定有無殺傷力，被告並非經由鑑識人員之教導，始行組裝
      槍枝等語（見本院95年度訴字第1619號卷第44頁），衡情
      身為公職人員之證人乙○○與被告素昧平生，並無甘冒偽
      證罪之處罰而陷被告於罪之理，其前所為之證述應為可信
      ，是被告就槍枝之構造及如何組裝，極其熟稔，亦可認定
      ，被告辯稱其係受警方鑑識人員之指導，始為前開槍枝之
      組裝云云，顯不足採。再觀以被告於本院審理時對於扣案
      之旋轉器、固定器、鑽頭、砂輪等物，先陳述係務農所必
      備之物，又改稱不知上揭器具如何使用於耕作、不知如何
      詮釋等情（見本院95年度訴字第1619號卷第93頁），足徵
      被告所言前後矛盾、亦與常理未盡相符，上揭扣案之旋轉
      器、固定器、鑽頭、砂輪等物，與被告供承之得用以壓鑄
      彈頭、製造可擊發、具殺傷力子彈之壓鑄器（見本院95年
      度訴字第1619號卷第93頁），及其餘如附表編號6-8 所示
      之扣案物，均屬被告於警詢供稱係其改造上開槍彈所用之
      工具無誤。
（四）本件槍彈經送內政部警政署刑事警察局鑑定之結果：送鑑
      改造手槍1 支（槍枝管制編號：0000000000號，如附表編
      號1 所示），認係仿BERETTA 廠84型半自動手槍製造之槍
      枝換裝土造金屬槍管而成之改造手槍，經以性能檢驗法、
      試射法鑑驗，機械性能良好，可供擊發適用子彈使用，認
      具殺傷力；送鑑改造手槍1 支（槍枝管制編號：00000000
      00號，如附表編號2 所示），認係仿GLOCK 廠27型半自動
      手槍製造之槍枝換裝土造金屬槍管而成之改造手槍，經以
      性能檢驗法、試射法鑑驗及檢視，欠缺撞針，無法供擊發
      適用子彈使用，認不具殺傷力；送鑑改造手槍1 支（槍枝
      管制編號：0000000000，如附表編號3 所示），經以性能
      檢驗法、試射法鑑驗，認係仿GLOCK 廠27型半自動手槍製
      造之槍枝槍身、滑套（無槍機）及彈匣等零件；送鑑改造
      手槍1 支（槍枝管制編號：0000000000號，如附表編號 4
      所示），經以性能檢驗法、試射法鑑驗，認係仿 BERETTA
      廠M9型半自動手槍製造之槍枝槍身、復進簧、復進簧導桿
      、土造金屬槍管及仿BERETTA 廠84型半自動手槍製造之槍
      枝槍管（內具阻鐵）及彈簧等物件。而送鑑之改造子彈10
      顆（如附表編號5 所示），經以性能檢驗法、試射法鑑驗
      ，其中具直徑約9 mm金屬彈頭者有6 顆（採樣2 顆試射，
      1 顆可擊發，有殺傷力，另1 顆無法擊發，不具殺傷力）
      ；具直徑約8.7mm 金屬彈頭者有3 顆（採樣1 顆試射，無
      法擊發，不具殺傷力）；具直徑約7.5mm 金屬彈頭者有 1
      顆（經試射可擊發，具有殺傷力）。嗣本院就前未經試射
      之具直徑約9 mm金屬彈頭之4 顆及具直徑約8.7mm 金屬彈
      頭之2 顆，函請內政部警政署刑事警察局試射鑑驗之結果
      ，認其中3 顆可擊發，具有殺傷力；另2 顆可擊發，但因
      發射動能不足，不具殺傷力；另1 顆無法擊發，不具殺傷
      力，有該局95年6 月27日刑鑑字第0950070691號槍彈鑑定
      書及95年12月4 日刑鑑字第0950165918號函在卷可參（見
      臺灣彰化地方法院檢察署95 年度偵字第7319號卷第45-50
      頁，本院95年度訴字第1619號卷第55頁）。
（五）綜上，本案之事證已臻明確，被告犯行洵堪認定，應予依
      法論科。另被告之指定辯護人雖於本院行準備程序時，聲
      請就扣案如附表編號6-8 所示之物送相關機構鑑定，以明
      是否確為供改造上開槍彈所用之物，然本件事證已臻明確
      ，業詳述如前，且扣案如附表編號6-8 所示之工具，客觀
      上亦確足以供製造槍彈使用，故認無加以送鑑定之必要，
      附此敘明。
三、查刑法於94年2 月2 日修正公布，並於被告行為後，自95年
    7 月1 日施行。按行為後法律有變更者，適用行為時之法律
    ，但行為後之法律有利於行為人者，適用最有利於行為人之
    法律，現行刑法第2 條第1 項訂有明文。此條規定乃與刑法
    第1 條罪刑法定主義契合，而貫徹法律禁止溯及既往原則，
    係規範行為後法律變更所生新舊法律比較適用之準據法，是
    刑法第2 條本身雖經修正，但刑法第2 條既屬適用法律之準
    據法，本身尚無比較新舊法之問題，應一律適用裁判時之現
    行刑法第2 條規定以決定適用之刑罰法律，先予辨明。又以
    本次刑法修正之比較新舊法，應就罪刑有關之共犯、未遂犯
    、牽連犯、連續犯、結合犯，以及累犯加重、自首減輕暨其
    他法定加減原因（如身分加減）與加減例等一切情形，綜其
    全部罪刑之結果而為比較，有最高法院95年5 月23日95年度
    第8 次刑庭會議決議可資參照。茲就本案有關之新舊法比較
    部分，臚列如下：
（一）修正後刑法第33條第5款規定「罰金：新臺幣1,000元以上
      ，以100元計算之。」，與修正前刑法第33條第5款規定「
      罰金：1 元以上。」不同。比較新舊法結果，於本件適用
      修正前、後刑法第33條第5 款規定，對被告尚不生影響。
（二）關於刑法第42條易服勞役之規定，依被告行為時之法律，
      即修正前刑法第42第2 項前段及修正前罰金罰鍰提高標準
      條例第2 條前段，易服勞役之折算標準最高為銀元300 元
      即新臺幣900 元，最低為銀元100 元即新臺幣300 元。惟
      修正後刑法第42條第3 項前段規定「易服勞役以新臺幣1,
      000 元、2,000 元或3,000 元折算1 日」，比較修正前、
      後之易服勞役折算標準，適用修正後之規定，對被告較為
      有利。
（三）被告行為後，刑法第51條雖亦經修正。修正前刑法第51條
      第5 款規定：宣告多數有期徒刑者，於各刑中之最長期以
      上，各刑合併之刑期以下，定其刑期。但不得逾20年；修
      正後刑法第51條第5 款規定為：宣告多數有期徒刑者，於
      各刑中之最長期以上，各刑合併之刑期以下，定其刑期。
      但不得逾30年。比較結果，於本件適用修正前、後刑法第
      51條第5 款規定，對被告亦尚不生影響。
（四）綜上被告全部罪刑之結果而為新、舊法比較，應整體適用
      新法對被告有利，是應依刑法第2 條第1 項但書規定適用
      新法。另按從刑附屬於主刑，除法律有特別規定者外，依
      主刑所適用之法律即適用新法，則沒收部分，應適用修正
      後刑法第38條第1 項第1 款。
四、核被告甲○○所為，係犯槍砲彈藥刀械管制條例第8 條第 1
    項未經許可製造槍枝罪、同條例第12條第1 項未經許可製造
    子彈罪。被告製造槍枝主要組成零件之行為，係其進而製造
    改造槍枝之部分行為；其製造而持有槍枝、子彈及持有槍枝
    、子彈之主要組成零件之低度行為，分別為其製造改造手槍
    、子彈之高度行為所吸收，均不另論罪。另被告各同時製造
    上揭具殺傷力之改造手槍、子彈，所侵害者為社會法益，各
    舉動之獨立性極為薄弱，依一般社會健全觀念，難以強行分
    離，顯係分別基於單一犯意枝之行為，其未經許可製造具有
    殺傷力之改造手槍1 枝及未經許可製造尚未具有殺傷力之改
    造手槍3 枝，依上開說明，仍應僅論以槍砲彈藥刀械管制條
    例第8 條第1 項之未經許可製造改造手槍既遂罪一罪；被告
    以一接續製造子彈10顆之行為，未經許可製造具有殺傷力之
    改造子彈5 顆及未經許可製造不具殺傷力之改造子彈5 顆部
    分，則應僅論以槍砲彈藥刀械管制條例第12條第1 項之未經
    許可製造子彈既遂罪一罪。被告製造槍彈之初，並無供犯罪
    之意一情，已據被告於警詢時供明（見彰化縣警察局彰警刑
    偵三字第0950020416號刑事偵查卷第5 頁）。被告甲○○所
    犯上述2 罪，因槍枝與子彈構造不同，製造之方法及所使用
    之工具均屬有別，2 者間犯意各別、行為互殊，應予分論併
    罰（最高法院91年度臺上字第2399號裁判要旨參照）。爰審
    酌被告之素行、犯罪之動機、目的、未經許可，製造具殺傷
    力槍枝、子彈之手段、所製造槍、彈之數量、對社會治安造
    成之影響、對社會秩序之危害及其犯罪後之態度等一切情狀
    ，就其所犯上開2 罪，分別量處如主文所示之刑，及各就併
    科罰金部分諭知易服勞役之折算標準，並定其應執行之刑為
    有期徒刑陸年捌月，併科罰金新臺幣拾肆萬元，及就上開併
    科罰金部分諭知易服勞役之折算標準。
五、沒收部分：
（一）扣案如附表編號1 所示之物，係槍砲彈藥刀械管制條例第
      4 條第1 項第1 款所稱之槍枝，依同條例第5 條之規定，
      非經中央主管機關許可不得製造、持有，係違禁物，雖刑
      法關於沒收之規定亦有修正，惟法律之適用應整體觀察，
      無從割裂，本件被告之犯行於論罪、主刑之宣告已經比較
      決定適用修正後刑法，關於沒收從刑之諭知，亦應整體適
      用修正後刑法，而無庸贅為比較（最高法院90年度臺上字
      第4526號判決要旨參照），不問是否屬被告所有，爰均依
      刑法第38條第1 項第1 款規定沒收。
（二）扣案如附表編號2-4 、6 、8 所示之物均為被告所有，係
      供其製造上開槍枝所用之物；且其中如附表編號2 所示之
      土造金屬槍管，係屬槍枝之主要組成零件，有內政部警政
      署95年11月21日內授警字第0950871689號函1 紙附卷可稽
      ，為違禁物；扣案如附表編號7 、8 所示之物均為被告所
      有，係供其製造上開子彈所用之物，業據被告於警詢、第
      一次偵訊時供承在卷（見彰化縣警察局彰警刑偵三字第09
      50020416號刑事偵查卷第4 、5 頁，臺灣彰化地方法院檢
      察署95年度偵字第4498號卷第12頁，本院95年度訴字第16
      19號卷第55頁），爰分別依刑法第38條第1 項第1 款、第
      2 款規定沒收。
（三）另被告所製造如附表編號5 所示之改造子彈成品、半成品
      共計10顆，雖均業經內政部警政署刑事警察局於鑑驗過程
      中實際試射擊發，惟仍屬被告所有供本件製造子彈犯行所
      用之物，爰均依刑法第38條第1 項第2 款之規定宣告沒收
      。至同案扣案之皮包1 只，係被告所有、供裝放本案槍彈
      所用之物，已據被告陳明在卷（見本院95年度訴字第1619
      號卷第91、92頁），並非屬被告製造槍、彈所用之物；又
      扣案之白色粉末1 包、注射針筒7 支、夾鏈袋2 只、安非
      他命吸食器1 組、塑膠鏟管1 支、玻璃球管1 支等物（見
      彰化縣警察局彰警刑偵三字第0950020416號刑事偵查卷第
      11 頁） ，因與本件違反槍砲彈藥刀械管制條例案件並無
      關聯，亦不於本案併予宣告沒收。
據上論斷，應依刑事訴訟法第299 條第1 項前段，槍砲彈藥刀械
管制條例第8 條第1 項、第12條第1 項，刑法第11條前段、第 2
條第1 項但書、第42條第3 項、第51條第5 款、第7 款、第38條
第1 項第1 款、第2 款，判決如主文。
本案經檢察官莊佳瑋到庭執行職務。
中　　華　　民　　國　　96　　年　　4 　　月　　12　　日
              刑事第八庭  審判長法  官  李雅俐
                            　　法　官  唐中興
                            　　法　官  林秉暉
以上正本證明與原本無異。
如不服本判決，應於判決送達後10日內，向本院提出上訴狀 (須
附繕本)。
中　　華　　民　　國　　96　　年　　4 　　月　　13　　日
                                書記官  梁高賓
附錄本案論罪科刑法條全文：
槍砲彈藥刀械管制條例第8條
未經許可，製造、販賣或運輸鋼筆槍、瓦斯槍、麻醉槍、獵槍、
空氣槍或第4 條第1 項第1 款所定其他可發射金屬或子彈具有殺
傷力之各式槍砲者，處無期徒刑或5 年以上有期徒刑，併科新臺
幣1 千萬元以下罰金。
未經許可，轉讓、出租或出借前項所列槍枝者，處5 年以上有期
徒刑，併科新臺幣1 千萬元以下罰金。
意圖供自己或他人犯罪之用，而犯前二項之罪者，處無期徒刑或
7 年以上有期徒刑，併科新臺幣 1 千萬元以下罰金。
未經許可，持有、寄藏或意圖販賣而陳列第1 項所列槍枝者，處
3年以上10 年以下有期徒刑，併科新臺幣 700 萬元以下罰金。
第1項至第3項之未遂犯罰之。
槍砲彈藥刀械管制條例第12條
未經許可，製造、販賣或運輸子彈者，處1年以上7年以下有期
徒刑，併科新台幣500萬元以下罰金。
未經許可，轉讓、出租或出借子彈者，處6月以上5年以下有期
徒刑，併科新台幣300萬元以下罰金。
意圖供自己或他人犯罪之用，而犯前2項之罪者，處3年以上10
年以下有期徒刑，併科新台幣700萬元以下罰金。
未經許可，持有、寄藏或意圖販賣而陳列子彈者，處5年以下有
期徒刑，併科新台幣300萬元以下罰金。
第1項至第3項之未遂犯罰之。
附表：
  ┌──┬──────────────────────┐
  │編號│ 扣 案 物                                   │
  ├──┼──────────────────────┤
  │1   │仿BERETTA 廠84型半自動手槍製造之槍枝換裝土造│
  │    │金屬槍管而成之改造手槍（槍枝管制編號：110215│
  │    │5912）1 枝，機械性能良好，可供擊發適用子彈使│
  │    │用，具殺傷力。                              │
  ├──┼──────────────────────┤
  │2   │仿GLOCK 廠27型半自動手槍製造之槍枝換裝土造金│
  │    │屬槍管而成之改造手槍（槍枝管制編號：00000000│
  │    │13）1 枝，欠缺撞針，無法供擊發適用子彈使用，│
  │    │認不具殺傷力。                              │
  ├──┼──────────────────────┤
  │3   │仿GLOCK 廠27型半自動手槍製造之槍枝槍身、滑套│
  │    │（無槍機）及彈匣等零件（槍枝管制編號：110215│
  │    │5914）1枝。                                 │
  ├──┼──────────────────────┤
  │4   │仿BERETTA廠M9型半自動手槍製造之槍枝槍身、復 │
  │    │進簧、復進簧導桿、土造金屬槍管及仿BERETTA 廠│
  │    │84型半自動手槍製造之槍枝槍管（內具阻鐵）及彈│
  │    │簧等物件（槍枝管制編號：0000000000）1枝。   │
  ├──┼──────────────────────┤
  │5   │改造子彈10顆。其中具直徑約9mm 之金屬彈頭者有│
  │    │6 顆（採樣2 顆試射，1 顆有殺傷力，另1 顆不具│
  │    │殺傷力）；具直徑約8.7mm 之金屬彈頭者有3顆（ │
  │    │採樣1 顆試射，無殺傷力）；具直徑約7.5 mm之金│
  │    │屬彈頭者有1 顆（經試射後有殺傷力）。其餘具直│
  │    │徑約9mm 金屬彈頭之4 顆，及具直徑約8.7mm 金屬│
  │    │彈頭之2 顆，3 顆具有殺傷力，另3 顆不具殺傷力│
  │    │。                                          │
  ├──┼──────────────────────┤
  │6   │旋轉器1 組、槍管2 支、滅音管2 支、彈簧5 條、│
  │    │鑽床1 臺、銅條1 支、鑽頭2 支。              │
  ├──┼──────────────────────┤
  │7   │壓鑄器1 臺。                                │
  ├──┼──────────────────────┤
  │8   │螺絲起子9 支、銼刀2 支、鋸條1 支、榔頭1 支、│
  │    │鉗子1 支、砂輪1 片、固定器1 組。            │
  └──┴──────────────────────┘
